Joey Both digital footprint Fontys

Korte samenvatting

Joey heeft een eigen bedrijf wat Torriva heet, hier maakt hij applicaties voor zijn klanten. Zijn start tarief is 550 euro. Hij heeft ook kort gestudeerd aan het Avans in Den Bosch. Daarnaast woont hij in Waalwijk. Tevens heeft Joey ook redelijk wat ervaring op het gebied van programmeren. Het grappige is, is dat Joey een oud klasgenoot van mij kent.

Wat ik gevonden heb

- Eigenaar bij Torriva
- Gestudeerd aan Avans hogeschool
- Heeft stage gelopen bij Has hogeschool
- Heeft stage gelopen bij Maxserv bv
- Heeft applicatie ontwikkeling gestudeerd aan het MBO
- Geboren op 6 jan
- Kent oud klasgenoot Kevin van Delft
- Bezit veel programmeer vaardigheden
- Ontwikkelt zelf ook verschillende applicaties van web tot app
- Doet projecten vanaf 550 euro
- Houdt zelf ook een blog bij op zijn website die het niet doet

"Wij willen dat onze klanten het wow-effect ervaren als ze hun eigen softwaretoepassing gebruiken."

- Joey Both



THE SCIENCE OF TODAY IS THE TECHNOLOGY OF TOMORROW.



Joey Both • 2nd

Eigenaar Torriva

Waalwijk, North Brabant Province, Netherlands



Pending



Message

More...



Torriva



Fontys Hogescholen



See contact info



& 500+ connections

Jonge ontwikkelaar die zich openstelt voor nieuwe uitdagingen.

Highlights



17 Mutual Connections

You and Joey both know Milan van der Weide, Guido Jansen, and 15 others



Reach out to Joey for...

Advising companies, Contracting and freelanding, Investing.

Message Joev

Experience



Torriva

2 yrs 7 mos

Eigenaar

Jan 2018 - Present • 1 yr 2 mos waalwijk

Aug 2016 - Present · 2 yrs 7 mos



Stagiair webdevelopment

HAS Hogeschool

Feb 2018 - Jun 2018 - 5 mos 's-Hertogenbosch

HAS Hogeschool heeft allerlei opleidingen beschikbaar 't HBO.



Stagiair webdevelopment

MaxServ B.V.

Aug 2016 - Feb 2017 · 7 mos Waalwijk

Het internatibureau waarbij kwaliteit het fundament is van succes!

Education



Fontys Hogescholen

HBO-ICT